最高法院民事判決　　　　　　　　九十四年度台再字第四四號
　　再 審原 告　甲○○
　　訴訟代理人　鄭正忠律師
　　再 審被 告　德信綜合證券股份有限公司
　　法定代理人　張敏雄
上列當事人間請求損害賠償事件，上訴人對於中華民國九十二年
十二月十一日本院判決（九十二年度台上字第二六六四號），提
起再審之訴，本院判決如下：
    主  文
再審之訴駁回。
再審訴訟費用由再審原告負擔。
    理  由
本件再審原告以本院九十二年度台上字第二六六四號確定判決（
下稱確定判決）有民事訴訟法第四百九十六條第一項第一款、第
二款之適用法規顯有錯誤，及判決理由與主文顯有矛盾之情形，
對之提起再審之訴，無非以：台灣高等法院九十年度上更(一)字第
八一八號刑事確定判決，認定原確定判決之共同被上訴人林慧貞
為再審被告之業務部副理，非僅為營業員，確定判決徒憑林慧貞
甫任職時之「證券商業務人員到職登記表」，而未斟酌刑事確定
判決，自行認定林慧貞非再審被告之經理人或負責人，無公司法
第二十三條規定之適用，其適用法規顯有錯誤。又確定判決認定
僱用林慧貞之再審被告無須就其受僱人林慧貞執行職務之侵權行
為負連帶賠償責任，已違反本院四十二年度台上字第一一二四號
「判例」，及八十六年度台上字第一四九七號、第二六六二號判
決意旨，且適用「證券商負責人與業務人員管理規則」第二條、
第十六條第二項有嚴重謬誤，致認為再審被告無須負連帶賠償責
任，其適用法規亦屬顯有錯誤，並有理由相互矛盾之再審事由云
云，為其論據。惟查民事訴訟法第四百九十六條第一項第一款之
所謂適用法規顯有錯誤，係指確定判決違背法規或現存判例解釋
而言。不包括認定事實錯誤之情形在內（參見本院七十一年台再
字第二一○號、六十三年台上字第八八○號等判例）。本件再審
原告所稱：林慧貞為再審被告之業務部副理，而非僅為營業員等
語，不論是否屬實，皆屬前訴訟程序之事實審法院「認定事實」
有無錯誤問題。至本院八十六年度台上字第一四九七號、第二六
六二號等判決既非判例，又查無再審原告所稱之本院四十二年度
台上字第一一二四號「判例」，則縱確定判決之認定與上開判決
不同，亦與判決適用法規顯有錯誤有間。揆之前開說明，殊無容
再審原告徒就該事實問題再為爭執，據以提起再審之訴之餘地。
其次，民事訴訟法第四百九十六條第一項第二款所謂「判決理由
與主文顯有矛盾」，係指判決認定為有理由或無理由，而於主文
為相反之諭示，且其矛盾為顯然者而言，理由間之相互矛盾不屬
之。再審原告徒執確定判決理由矛盾，提起再審之訴，求予廢棄
確定判決，自非有理。
據上論結，本件再審之訴為無理由。依民事訴訟法第七十八條，
判決如主文。
中　　華　　民　　國　九十四　年　　九　　月　二十二　日
                      最高法院民事第五庭
                          審判長法官  蘇　茂　秋
                                法官  朱　建　男
                                法官  蘇　達　志
                                法官  陳　碧　玉
                                法官  王　仁　貴
      本件正本證明與原本無異
                                      書  記  官
中　　華　　民　　國　九十四　年　　十　　月　　四　　日
                                                      Ｃ
